臺灣宜蘭地方法院刑事判決　　　　　　　 100年度易字第23號
公　訴　人　臺灣宜蘭地方法院檢察署檢察官
被　　　告　張家駒
上列被告因違反毒品危害防制條例案件，經檢察官提起公訴（99
年度毒偵字第921號），本院判決如下：
    主  文
張家駒施用第二級毒品，處有期徒刑參月，如易科罰金，以新臺
幣壹仟元折算壹日。
    犯 罪 事 實
一、張家駒前因施用毒品案件，經本院以99年度毒聲字第34號裁
    定送觀察勒戒，因認無繼續施用毒品之傾向，經臺灣宜蘭地
    方法院於民國99年6月29日以99年度毒偵字第79號為不起訴
    處分確定。詎仍不知悔改，又基於施用第二級毒品甲基安非
    他命之犯意，於99年9月18日凌晨0時25分許為警採尿時往前
    回溯120小時內之某時，在不詳處所，施用第二級毒品甲基
    安非他命1次。嗣於99年9月17日經警於花蓮縣吉安鄉○○路
    636號火速上網網咖執行臨檢勤務時，經警查知為毒品調驗
    人口，經張家駒同意後於翌日凌晨0時25分採尿送驗，因而
    查知上情。
二、案經花蓮縣政府警察局吉安分局報請臺灣花蓮地方法院檢察
    署檢察官呈請臺灣高等法院檢察署檢察長令轉臺灣宜蘭地方
    法院檢察署檢察官偵查起訴。
    理  由
壹、程序部分：
    被告雖辯稱：警察沒有驗尿通知就要伊採尿，程序不合法云
    云。惟查，證人即當日臨檢警員郭國興於本院審理時證稱：
    「當日是擴大臨檢，要臨檢網咖，吉安鄉○○路636號火速
    上網網咖是被規劃的臨檢對象，當時被告有在場，我有用電
    腦查詢被告身份，顯示是毒品調驗人口，經被告同意後回警
    局製作相關調驗資料、採驗尿液、製作筆錄等等，我們有問
    被告，被告願意配合採尿」等語（見本院卷第23-24頁筆錄
    ），可知本件警員前往網咖臨檢，尚屬警員依法執行勤務之
    行為，且發覺被告為毒品調驗人口後，經被告同意對其採驗
    尿液，亦符合比例原則，並無逾越必要之程度，且被告於警
    詢時即已同意警員對其採驗尿液，此並有尿液採證同意書在
    卷可稽，可認被告採尿之程序尚無瑕疵，是被告辯稱本件採
    尿程序不合法云云，並否認該程序所得證據的證據能力，自
    無足取。
貳、實體部分：
一、訊據被告矢口否認有何施用第二級毒品甲基安非他命之犯行
    ，辯稱：伊沒有施用，伊每3個月都有在警局採尿云云。經
    查：
（一）被告於99年9月18日經採尿後，以氣相層析質譜儀檢驗之
      結果，確呈安非他命、甲基安非他命陽性反應，其中安非
      他命之確認檢驗濃度，為1565ng/ml，甲基安非他命之確
      認檢驗濃度，為20490ng/ml，此有慈濟大學濫用藥物檢驗
      中心檢驗總表在卷可稽，可知其尿液中安非他命之濃度大
      於100ng/ml、甲基安非他命之濃度大於500ng/ml，顯已遠
      高於檢驗之閾值。而按甲基安非他命經進入體內後，其代
      謝物之平均可檢出時限為1-5天等情，業經行政院衛生署
      管制藥品管理局92年3月10日管檢字第0920001495號、92
      年12月2日管檢字第0920009990號函函示明確。再查目前
      常用之毒品篩檢方式包括酵素免疫分析法，薄層色層分析
      法及放射免疫分析法，在文獻上，雖亦有藥品或食物因交
      叉反應而在尿液測試中產生偽陽性反應，因此篩檢結果必
      須進一步確認，而目前最常使用之確認方式則係「氣相層
      析質譜儀分析法」，在良好操作條件下，以此法作藥物及
      其代謝產物之定性及定量分析，幾無偽陽性反應產生，亦
      經行政院國軍退除役官兵輔導委員會臺北榮民總醫院83年
      4月7日（85）北總內字第03059號函示在案，故被告於99
      年9月18日採尿之尿液中毒品濃度既已逾上開閾值，顯見
      被告於採尿前確有施用第二級毒品甲基安非他命之犯行無
      誤。至被告雖辯稱其每3個月均有至警局採尿而無施用情
      形云云，然甲基安非他命進入體內後，其代謝物之平均可
      檢出時限既為1-5日，則縱其於其他警局所採驗之尿液未
      有陽性之反應，亦無從證明被告於本次採尿前1-5日內之
      未有施用毒品之犯行甚明，故被告上開辯解，尚屬無據。
（二）被告前因施用毒品案件，經本院以99年度毒聲字第34號裁
      定送觀察勒戒，因認無繼續施用毒品之傾向，經臺灣宜蘭
      地方法院於99年6月29日以99年度毒偵字第79號為不起訴
      處分確定，此有臺灣高等法院被告前案紀錄表可按，從而
      ，本件被告施用第二級毒品甲基安非他命之犯行堪以認定
      ，應依法論科。
二、核被告所為，係犯毒品危害防制條例第10條第2項之施用第
    二級毒品罪。其施用第二級毒品甲基安非他命前持有第二級
    毒品甲基安非他命之低度行為，為施用毒品之高度行為所吸
    收，不另論罪。爰審酌被告施用毒品之行為對於自己及社會
    所造成之危害程度非輕，且經觀察勒戒後，仍難抑毒癮，再
    度施用毒品，及其素行、智識程度、犯罪所生危害、犯後態
    度等一切情狀，量處如主文所示之刑，並諭知易科罰金之折
    算標準。
據上論斷，應依刑事訴訟法第299條第1項前段，毒品危害防制條
例第10條第2項，刑法第11條前段、第41條第1項前段，判決如主
文。
本案經檢察官劉惟宗到庭執行職務
中    華    民    國   100    年    3     月    31    日
                  刑事第三庭法  官  鄭貽馨
以上正本證明與原本無異。
如不服本判決應於收受送達後十日內向本院提出上訴書狀，並應
敘述具體理由；其未敘述上述理由者，應於上訴期間屆滿後二十
日內向本院補提理由書(均須按他造當事人之人數附繕本)「切勿
逕送上級法院」。
                            書記官  高雪琴
中    華    民    國   100    年    3     月    31    日
附錄本案論罪科刑法條全文：
毒品危害防制條例第10條第2項
施用第二級毒品者，處3年以下有期徒刑。